臺灣高等法院臺中分院刑事裁定　
110年度抗字第1191號

抗 告 人  
即受刑人    郭長宏



上列抗告人因聲請定應執行之刑等案件，不服臺灣臺中地方法院中華民國110年8月26日裁定（110年度聲字第3196號）提起抗告，本院裁定如下：                    
    主  文
抗告駁回。
    理  由
一、抗告意旨略以：抗告人即受刑人郭長宏（下稱抗告人）除犯
    附表所示各罪經判刑確定外，另有許多案件尚未判決，請於
    全部案件判決確定後再予合併定應執行刑，爰提起抗告請求
    撤銷原裁定等語。
二、按裁判確定前犯數罪者，併合處罰之；數罪併罰，有二裁判
    以上者，依第51條之規定，定其應執行之刑，刑法第50條第
    1項前段、第53條各有明定。又刑法第51條第5款規定數罪併
    罰，宣告多數有期徒刑者，於各刑中之最長期以上，各刑合
    併之刑期以下，定其刑期。核數罪併罰合併定應執行刑之制
    度目的，在就所犯數罪，以各罪宣告刑為基礎，合併後綜合
    評價犯罪人最終應具體實現多少刑罰，方符合罪責相當要求
    並達刑罰目的。刑法第51條所定數罪併罰之方法，就宣告多
    數有期徒刑者，僅於該條第5款規範其界限，但衡酌之裁量
    因子為何，則無明文。但依其制度目的，應綜合評價各罪類
    型、關係、法益侵害之綜合效果，考量犯罪人個人特質，認
    應對之具體實現多少刑度，即足達到矯治教化之必要程度，
    並符罪責相當原則，以緩和宣告刑可能存在之不必要嚴苛。
    若法院於審酌個案具體情節，裁量定應執行之刑時，並未違
    背刑法第51條各款或刑事訴訟法第370條第3項等所定之方法
    或範圍（即法律之外部性界限），亦無明顯違背公平、比例
    原則或整體法律秩序之理念及法律規範之目的（即法律之內
    部性界限）者，即屬其裁量權合法行使之範疇，不得任意指
    為違法或不當。
三、經查：　　
　㈠抗告人因偽造文書等案件，經臺灣高雄地方法院、臺灣新竹
    地方法院及原審法院判處如附表所示之刑確定在案，復據臺
    灣臺中地方檢察署檢察官聲請定其應執行之刑，原審法院審
    核後認聲請為正當，以抗告人所犯如附表所示各罪之宣告刑
    為基礎，於各罪所處有期徒刑中之最長期即有期徒刑3月以
    上，及各宣告刑總合之刑期即有期徒刑10月以下，兼衡附表
    編號1至2、編號3至4所示之罪前經分別定應執行刑為有期徒
    刑4月、4月，各罪侵害法益之異同、加重效應及時間之密接
    程度等，而為整體評價後裁定其應執行有期徒刑6月，如易
    科罰金，以新臺幣1仟元折算1日，並未踰越刑法第51條第5
    款及刑事訴訟法第370條第3項所定法律之外部性界限，刑度
    亦有所減輕，顯已給予適度之刑罰折扣，符合法律授與裁量
    權之目的，與所適用法規目的之內部性界限無違，經核於法
    並無不合。
　㈡定應執行刑之聲請權，專屬於犯罪事實最後判決之法院之檢
    察官，受刑人僅得請求該管檢察官提出聲請，且除有刑法第
    50條第1項但書情形外，檢察官不待受刑人請求，即得依職
    權就合於定應執行刑規定之數罪，聲請法院定應執行刑，此
    觀刑法第50條、刑事訴訟法第477條之規定甚明。且定應執
    行刑之裁定具實體之效力，本不告不理之原則，法院應在檢
    察官聲請之範圍內為定應執行刑之裁定，不得任意擴張其範
    圍，否則即有未受請求之事項予以裁判之違法。本案抗告人
    縱有他案審理中，但是否已判決確定？又是否合於定執行之
    要件，均不可知，且亦不在本件檢察官聲請範圍中，則原審
    未一併審酌，並無違法可言。
四、綜上所述，原審依檢察官之聲請就附表所示各罪，裁定定其
    應執行之刑及諭知易科罰金之折算標準，核無不合。抗告意
    旨未具體指摘原裁定有何違誤，泛言希望能在其所犯全部案
    件判決後再合併定應執行刑等語，顯無可採。本件抗告為無
    理由，應予駁回。
據上論斷，應依刑事訴訟法第412條，裁定如主文。
中　　華　　民　　國　　110 　年　　10　　月　　20　　日
        　　刑事第六庭    審判長法　官  唐  光  義
　　　　　 　　　　　　　　　   法　官  許  冰  芬
 　　　　　　　　　　　　　　　 法　官  鍾  貴  堯     
                     
以上正本證明與原本無異。     
如不服本裁定，得於收受送達後5日內向本院提出再抗告書狀(須
附繕本)。因疫情而遲誤不變期間，得向法院聲請回復原狀。

                               書記官  何  佳  錡

中　　華　　民　　國　　110 　年　　10　　月　　20　　日
附表：受刑人郭長宏定應執行刑案件一覽表
編        號  1 2 罪        名  行使偽造準私文書 詐欺取財 宣   告   刑  有期徒刑2月，如易科罰金以新臺幣1000元折算1日 有期徒刑3月，如易科罰金以新臺幣1000元折算1日 犯 罪 日 期  108年9月4日 108年9月22日起至同年月24日止 偵查（自訴）  機關年度案號  臺灣高雄地方檢察署109 年度偵緝字第255號 臺灣新竹地方檢察署108年度偵字第11752、11759號 最後事實審 法    院 臺灣高雄地方法院 臺灣新竹地方法院  案    號 109年度簡字第1612號 109年度簡上字第51號  判決日期 109年7月28日 109年11月19日 確定判決 法    院 臺灣高雄地方法院 臺灣新竹地方法院  案    號 109年度簡字第1612號 109年度簡上字第51號  確定日期 109年9月2日 109年11月19日 （不得上訴） 是否為得易科罰金或易服社會勞動之案件  得易科罰金、得易服社會勞動    得易科罰金、得易服社會勞動    備        註  1.臺灣南投地方檢察署110年度執更助字第49號（併臺灣新竹地方檢察署110年度執更字第853號《併臺灣高雄地方檢察署109年度執字第8088號、臺灣新竹地方檢察署110年度執字第1244號；編號1至2之罪定刑4月》）。 2.原裁定附表編號2之「犯罪日期」、「確定判決/判決確定日期」欄記載錯誤，應予更正。 3.編號1之簡易判決不得上訴於第三審法院。  

編        號  3 4 罪        名  行使偽造準私文書 行使偽造準私文書 宣   告   刑  有期徒刑3月，如易科罰金以新臺幣1000元折算1日 有期徒刑2月，如易科罰金以新臺幣1000元折算1日 犯 罪 日 期  108年7月21日起至同年月24日止 108年7月24日起至同年月25日止 偵查（自訴）機關年度案號  臺灣臺中地方檢察署109年度偵緝字第296、297號 臺灣臺中地方檢察署109年度偵緝字第296、297號 最後事實審 法    院 臺灣臺中地方法院 臺灣臺中地方法院  案    號 109年度易字第1322號 109年度易字第1322號  判決日期 110年5月31日 110年5月31日 確定判決 法    院 臺灣臺中地方法院 臺灣臺中地方法院  案    號 109年度易字第1322號 109年度易字第1322號  確定日期 110年7月6日 110年7月6日 是否為得易科罰金或易服社會勞動之案件  得易科罰金、得易服社會勞動    得易科罰金、得易服社會勞動    備        註  1.臺灣南投地方檢察署110年度執助字第333號（併臺灣臺中地方檢察署110年度執字第10109號；編號3至4之罪定刑4月）。 2.原裁定附表編號3、4之「犯罪日期」欄均記載錯誤，應予更正。 3.編號3、4之行使偽造準私文書罪，為得上訴於第三審法院之案件。